臺灣臺中地方法院刑事判決　　　　　　　　　　　　九十三年度易字第一六二號
　　公　訴　人　臺灣臺中地方法院檢察署檢察官
　　被　　　告　乙○○
右列被告因違反電子遊戲場業管理條例案件，經檢察官聲請簡易判決處刑（九十三年
度偵字第九五０二號），及同署檢察官移
、九十三年度偵字第一一三０七號），本院臺中簡易庭認不宜以簡易判決處刑，簽移
本院刑事庭改依通常程序審理，本院判決如左：
    主  文
乙○○連續違反未依電子遊戲場業管理條例規定辦理營利事業登記，不得經營電子遊
戲場業之規定，累犯，處有期徒刑肆月，如易科罰金，以佰元折算壹日。扣案之電
子遊戲機「野蠻遊戲自動販賣機」貳台、「金吉祥景品自動販賣機」陸台（共捌台，
各含ＩＣ板壹片，共捌片）及現金新台幣肆佰元，均沒收。
    事  實
一、乙○○曾於民國八十八年間犯傷害罪，經臺灣高等法院臺中分院於九十二年四月
    三日判處有期徒刑四月，如易科罰金，以三百元折算一日確定，於九十二年五月
    二日易科罰金執行完畢。其明知經營電子遊戲場業，須依電子遊戲場業管理條例
    相關規定辦理營利事業登記，竟未經向主管機關臺中市政府申請許可辦理營利事
    業登記，基於經營電子遊戲場業之概括犯意，自民國九十三年二月八日起，在
    臺中市○○○路○段二三五號所經營之「五二０便利超商」內，擺設電子遊戲機
    「金吉祥景品自動販賣機」三台及「野蠻遊戲自動販賣機」一台，供不特定人把
    玩，而經營電子遊戲場，嗣於九十三年二月十二日下午二時三十四分許，在上址
    為警查獲，並扣得「金吉祥景品自動販賣機」三台、「野蠻遊戲自動販賣機」一
    台（均含ＩＣ板）及機台內之現金新台幣（下同）二十元。復自九十三年三月
    二十日起，在上址其所經營之「五二０便利超商」內，擺設電子遊戲機「金吉祥
    景品自動販賣機」二台，供不特定人把玩，而經營電子遊戲場業，嗣於九十三年
    四月五日下午三時五十分許，在上址為警查獲，並扣得「金吉祥景品自動販賣機
    」二台（均含ＩＣ板）及機台內之現金三百二十元。又自九十三年六月十五日
    起，在臺中市○○路○段七二號其所經營之「五二０便利超商」，擺設電子遊戲
    機「金吉祥景品自動販賣機」及「野蠻遊戲自動販賣機」各一台，供不特定人把
    玩，而經營電子遊戲場業，嗣於九十三年六月十九日下午一時三十五分許，在上
    址為警查獲，並扣得電子遊戲機「金吉祥景品自動販賣機」、「野蠻遊戲機」各
    一台（均含ＩＣ板）及機台內之現金六十元。
二、案經臺中市警察局第五分局報請臺灣臺中地方法院檢察署檢察官偵查後聲請簡易
    判決處刑及移送併案審理。
    理  由
一、訊據被告乙○○固坦承於右揭時、地分別擺設「金吉祥景品自動販賣機」及「野
    蠻遊戲自動販賣機」，供客人把玩，嗣先後為警查獲，分別扣得前開機具之事實
    ，惟矢口否認有何違反電子遊戲場業管理條例之情事，辯稱：所查扣之「金吉祥
    景品自動販賣機」及「野蠻遊戲自動販賣機」均非電子遊戲機；伊購買前開機具
    時，廠商告知該機具非屬電子遊戲機，伊才買來擺放云云。
二、按電子遊戲場業管理條例所稱「電子遊戲機場業」，依該條例第三條之解釋，係
    指設置電子遊戲機供不特定人益智娛樂之營利事業。另所謂「電子遊戲機」，則
    指利用電、電子、電腦、機械或其他類似方式操縱，以產生或顯示聲光影像、圖
    案、動作之遊樂機具，或利用上述方式操縱鋼珠或鋼片發射之遊樂機具；但未具
    影像、圖案，僅供兒童騎乘者，不包括在內，電子遊戲場業管理條例第四條第一
    項亦定有明文。經查：
（一）「金吉祥景品自動販賣機」、「野蠻遊戲自動販機」經經濟部先後於九十二年
      一月八日、同年三月十八日，提經該部電子遊戲機評鑑委員會以第八十六、八
      十九次會議評鑑結果，均認非屬電子遊戲機，固有經濟部九十二年一月十三日
      經商字第０九二０二００九一００號函及九十二年三月二十四日經商字第０九
      二０二０六一四九０號函暨該部商業司評鑑通過電子遊戲機名錄在卷可憑（見
      偵字第九五０二號卷第十一至十五、二九、三十頁）。惟依經濟部電子遊戲機
      評鑑會議評鑑通過電腦網路登錄第八十六次及第八十九次會議資料所附「金吉
      祥景品自動販賣機」及「野蠻遊戲自動販賣機」說明書所載，其中「野蠻遊戲
      自動販賣機」之遊戲流程為：投幣＞選擇禮品按鍵＞禮品掉落＞按下選擇音樂
      鈕＞結束；遊戲說明則為：(1)本機投幣後，可選擇Ａ、Ｂ、Ｃ桿上其中一種禮
      品購買。(2)購物者按本機Ａ、Ｂ、Ｃ桿上ＬＥＤ所指示之金額投幣後按鈕購物
      ，當所購禮品掉落完成交易，本機為了增加客人購買慾，達成促銷之目的，另
      贈音樂欣賞。(3)購物者於購買時可先選擇喜愛之歌曲按下選擇鈕，當燈號開始
      遊走至某一動物圖案時，則唱出購買者喜愛之歌曲，歌曲結束，購買過程即結
      束。「金吉祥景品自動販賣機」之遊戲流程為：投幣＞選擇禮品＞按鍵＞禮品
      掉落＞結束，或投幣＞遊戲＞遊戲結束＞選擇禮品＞禮品掉落；其遊戲說明則
      為：(1)１、２桿之禮品售價可依禮品價值來調整。(2)本機投幣後可選擇１、２
      桿之其中一種禮品購買。(3)客人可選擇：先遊戲後購買或先購買再遊戲。(4)先
      購買後遊戲：投幣投入欲購買的禮品金額，禮品掉落後遊戲開始。(5)先遊戲後
      購買：投幣投入如機台顯示１、２桿之任一桿欲購買之禮品相同金額，機台上
      之珠子會掉落，遊戲開始，遊戲結束後禮品會自動掉落至機台下方之出口等情
      ，有經經濟部評鑑之前開二機具之說明書各一份附卷可稽（見同上開偵查卷第
      九、十頁）。依上開說明書所載之遊戲流程及遊戲說明，該二機具自不符合電
      子遊戲場業管理條例第四條第一項所規定之電子遊戲機要件，故經評鑑為非電
      子遊戲機。
（二）然本件為警查獲之「金吉祥景品自動販賣機」及「野蠻遊戲自動販賣機」雖名
      稱與經濟部評鑑非屬電子遊戲機之「金吉祥景品自動販賣機」及「野蠻遊戲自
      動販賣機」相同，惟查獲之「金吉祥景品自動販賣機」及「野蠻遊戲自動販賣
      機」之機台上，均有押注及得分倍數之按鈕及燈號（見偵字第三七八一號卷第
      三四、三七、三八頁所附相片），其得分倍數由一倍至二十倍不等，以其押注
      得分倍數觀之，顯非單純之禮品販賣或音樂點唱機，自與經濟部評鑑非屬電子
      遊戲機之「金吉祥景品自動販賣機」及「野蠻遊戲自動販賣機」不同。
（三）被告於警詢時亦供稱：野蠻遊戲自動販賣機之玩法，該機分Ａ桿一○○分、Ｂ
      桿二○○分、Ｃ桿三○○分，客人投十元硬幣、螢幕顯示十分，客人投幣後與
      機台對玩，押分後開始把玩，按開始鍵即啟動面板旋轉燈號，如押對面板上的
      動物，就可得分（最高可得三○○分），如未得分即再投幣重新再玩，如贏可
      累積分數繼續再玩，不玩時可選擇機台上之禮品，兌換選購ＡＢＣ桿禮品；金
      吉祥景品自動販賣機之玩法，客人投十元硬幣、螢幕顯示十分，有十六顆彈珠
      可玩，螢幕上有一到十六個號碼排列組合，四個數字為一連線，最高可以三連
      線，如三連線可再玩一次，一號桿和二號桿投幣後選購禮品無法玩遊戲，玩賓
      果連線僅供娛樂無法選購禮品等語（見見警卷二第二頁正反面），核與證人即
      九十三年二月十二日警方查獲時受僱於被告於該店擔任店員之蕭量怡於警詢時
      證稱：金吉祥販賣機是讓客人選購禮品，禮品分一號桿二○○分、二號桿三○
      ○分，客人投十元硬幣、螢幕顯示十分，客人投幣至足夠分數再選購一號桿或
      二號桿禮品，客人也可投幣後開始玩打彈珠遊戲，如連線就得分，分數可累積
      ，可繼續再玩，玩至分數完為止等語（見偵字第三七八一號卷第五頁正面）、
      證人即九十三年二月十二日警方查獲時至該店把玩之顧客李偉仁於警詢時證稱
      ：伊是投十元硬幣至機台投幣口，然後用手拉拉桿，把鐵珠送到機台內，機台
      螢幕顯示數字，如果有連線中獎就可換取娃娃一個，倍數為何，伊不清楚，伊
      純粹是喜歡娃娃而已等語（見偵字第三七八一號卷第十二頁）、證人即九十三
      年四月五日警方查獲時受僱於被告於該店擔任店員之蔡筱慧於警詢時證稱：金
      吉祥販賣機是讓客人選購禮品，禮品分一號桿二○分，二號桿三○分，客人投
      十元硬幣螢幕顯示十分、客人投幣至足夠分數再選購一號桿或二號桿禮品，客
      人也可以投幣後開始打彈珠遊戲，如連線就得分，分數可累積繼續再玩，玩至
      分數玩完為止等語（見警卷一第五頁正面）、證人即九十三年四月五日警方查
      獲時在場把玩之顧客林承霖於警詢時證稱：伊先到櫃檯換取三百元硬幣，然後
      選定一台金吉祥電子遊戲機，將十元硬幣投入投幣孔，然後用手拉桿將鐵珠送
      入機台內，機台螢幕顯示數字，如果有連線中獎，就可換取絨毛娃娃一個等語
      （見警卷一第七頁）相符，均顯示被告所擺設之前開機台可供押注，依輸贏決
      定得分倍數，其操作之結果，已產生聲光或影像，與前開經濟部所評鑑之機台
      僅供單純依禮品之價值購買禮品者不同。
（四）證人即台中市警察局第五分局文昌派出所警員陳國興於本院審理時結證稱：伊
      於九十三年二月十二日前往查扣，當時有客人在把玩金吉祥景品販賣機，機台
      有插電，有電子數字，客人投幣後，操作會連線，得分後，可以兌換禮品，被
      告只有超商的登記證，當時伊等依據公文來認定機台是違反電子遊戲場業管理
      條例，如果是非電子遊戲機，投幣到一定金額，一定會有物品掉下來，如果是
      電子遊戲機，押不到連線的，錢有可能被吃掉；伊等在派出所內有測試，被告
      也有在場，測試結果，跟把玩客人陳述相同，投入十元，按按鍵下注，如押中
      ，就繼續完，如未押中，錢就被吃掉，要繼續投錢，才可以繼續玩，伊等有試
      了二、三十元，禮品都掛著，不會掉下來，禮品只是裝飾，如果押中可以累積
      分數，可能可以換其他物品，扣案之機台是沒有押中，錢就會被吃掉等語（見
      本院卷三二至三四頁）。證人即台中市第三分局何厝派出所警員江明儒於本院
      審理時結證稱：伊於九十三年二月查獲時，有到現場執行，伊等處理類似案件
      ，有很多經驗，伊等到場後，發現是同樣的販賣機，經伊試打，發現確實是電
      子遊戲機，伊當時有測試兩台（有照片、測試報告，見偵字第三七八一號卷第
      十二頁反面、十三頁正面、二五頁反面、二六頁正面），在筆錄有記載當時如
      何把玩，伊等有訊問被告，每台測試時，各投二、三十元，野蠻遊戲機測試結
      果，投幣後，發現螢幕鍵盤共有八個押鍵，投幣後，可以直接在押鍵上做，投
      幣後，押中就得分，可以繼續比大小，如沒押中或比大小如果沒有比中，分數
      也是會被吃掉；金吉祥是彈珠遊戲，投幣後，有彈珠，可以打，打中後螢幕會
      顯示位置，有連線就得分數，未連線，分數就會吃掉，得分愈多，就可以選購
      禮品等語（見本院卷三四、三五頁），均證述當時試打之結果，亦可連線得分
      ，該二機台並非單純之禮品販賣機，核與前開被告及證人供、證述之情形相符
      ，益徵被告所擺設為警查扣之前開機具，屬於電子遊戲機甚明。
（五）此外，復有扣案之電子遊戲機「野蠻遊戲自動販賣機」二台及「金吉祥景品自
      動販賣機」六台及現金四百元可資佐證。綜上所述，被告所辯要屬卸責飾詞，
      不足採信，本件事證明確，被告犯行堪以認定。
三、核被告所為，係違反電子遊戲場業管理條例第十五條未依同條例規定辦理營利事
    業登記者，不得經營電子遊戲場業之規定，應依同條例第二十二條之規定論處。
    按所謂經營電子遊戲場「業」，係指「業務」而言，而刑法上所謂業務，係指以
    反覆同種類之行為為目的之社會活動而言。故被告於事實欄一之、、所示
    各時段經營電子遊戲場業之行為雖各有多日，把玩之客人雖各有多人，仍應各論
    以單純一罪。惟被告如事實欄一之所示違法擺設電子遊戲機犯行，係於事實欄
    一之所示犯行為警查獲，並依法扣押所擺設之電子遊戲機後，事隔數日，始在
    原址再行擺設另行添置之電子遊戲機；事實欄一之所示違法擺設電子遊戲機犯
    行，則係於事實欄一之、所示犯行為警查獲，並依法扣押所擺設之電子遊戲
    機後，事隔二個月餘，於另址再行擺設另行添置之電子遊戲機，均已非前次為警
    查獲違法經營電子遊戲場業犯行之業務範圍，是被告先後三次如事實欄一之、
    、違法經營電子遊戲場業犯行，時間緊接，犯罪構成要件相同，顯係基於概
    括犯意反覆為之，為連續犯，應依刑法第五十六條規定論以一罪，並加重其刑。
    被告前開事實欄一之、違法擺設電子遊戲機部分雖未據起訴，惟與其前開已
    聲請簡易判決處刑經論罪科刑之事實欄一之違法擺設電子遊戲機部分，有連續
    犯之裁判上一罪關係，為聲請簡易判決處刑效力所及，自應併予審理。查被告曾
    於八十八年間犯傷害罪，經臺灣高等法院臺中分院於九十二年四月三日判處有期
    徒刑四月，如易科罰金，以三百元折算一日確定，於九十二年五月二日易科罰金
    執行完畢，業據被告於本院審理時供承在卷，並有臺灣高等法院被告全國前案紀
    錄表、臺灣臺中地方法院檢察署刑案資料查註紀錄表各一份在卷可稽，其受有期
    徒刑執行完畢後，五年以內再犯本件有期徒刑以上之罪，為累犯，應依刑法第四
    十七條之規定遞加重其刑。爰審酌被告前開違法擺設之電子遊戲機數量有八台，
    規模不大，目的僅係圖小利，惡性並非重大，犯罪手段尚屬平和，惟其首次為警
    查獲後，仍無悔意，繼續擺設兩次，其經營之時間、次數及犯後否認所犯等一切
    情狀，量處如主文所示之刑，並諭知易科罰金之折算標準。扣案之電子遊戲機具
    「野蠻遊戲自動販賣機」二台、「金吉祥景品自動販賣機」六台，共八台（各含
    ＩＣ板一片，共八片），被告坦承為其所有，係供其為本案犯罪所用之物，應依
    刑法第三十八條第一項第二款之規定宣告沒收。扣案之現金四百元，則為被告所
    有因本案犯罪所得之物，亦據被告供承在卷，應依刑法第三十八條第三款之規定
    宣告沒收。
據上論斷，應依刑事訴訟法第四百五十二條、第二百九十九條第一項前段，電子遊戲
場業管理條例第二十二條，刑法第十一條前段、第五十六條、第四十七條、第四十一
條第一項前段、第三十八條第一項第二款、第三款，罰金罰鍰提高標準條例第二條，
判決如主文。
本案經檢察官甲○○到庭執行職務。
中      華      民      國    九十三    年      十      月    二十九    日
                            臺灣臺中地方法院刑事第十四庭
                                  審判長法  官  楊  真  明
                                        法  官  陳      葳
                                        法  官  黃  渙  文
右正本證明與原本無異。
如不服本判決，應於送達後十日內向本院提出上訴狀 （須附繕本） ，上訴於台灣高等
法院台中分院。
                                        書記官
中      華      民      國    九十三    年      十      月    二十九    日
附錄論罪科刑法條
電子遊戲場業管理條例第十五條
  未依本條例規定辦理營利事業登記者，不得經營電子遊戲場業。
電子遊戲場業管理條例第二十二條
  違反第十五條規定者，處行為人一年以下有期徒刑、拘役或科或併科新台幣五十萬
  元以上二百五十萬元以下罰金。
